【裁判字號】    88,上訴,2409
【裁判日期】    890222
【裁判案由】    毒品危害防制條例
【裁判全文】
臺灣高等法院臺中分院刑事判決          民國八十八年度上訴字第二四○九號
    上  訴  人
    即  被  告  甲○○
    選任辯護人  陳忠雨
                洪松林  律師
右上訴人因毒品危害防制條例案件，不服台灣彰化地方法院中華民國八十八年八月六
日第一審判決（民國八十八年度訴字第三一○號，起訴案號：台灣彰化地方法院檢察
署民國八十七年度偵字第六一九六、六三九八號），提起上訴，本院判決如左：
    主      文
原判決撤銷。
甲○○連續非法販賣化學合成麻醉藥品，累犯，處有期徒刑柒年。
扣案甲基安非他命二包（合計淨重伍點陸公克），空塑膠袋十二個均沒收。
    事      實
甲○○曾於民國八十三年間因違反麻醉藥品管理條例案件被判處有期徒刑四月，於八
十四年一月二十一日執行完畢，仍不知悔改，基於營利之概括犯意。(一)自八十六年十
月間起至八十七年四月間止，在彰化縣二林鎮○○里○○路○路旁以每次一包新台幣
（下同）一千元之代價，連續販賣甲基安非他命予丁○○（另案偵辦），平均每月販
賣二次。(二)甲○○又基於同前之概括犯意，於八十六年十一月間、八十七年一月間、
八十七年四月間先後三次在彰化縣二林鎮○○里○○路旁，販賣甲基安非他命予丙○○（另案偵辦），每次出售之價格為三千元到五千元不等。嗣於八十七年六五月中午
十二時許警方人員持搜索票在彰化縣二林鎮○○路五十三號搜索查獲丙○○，經由丙○○之供述並配合警方電約甲○○後於當天下午四時許在彰化縣二林鎮○○里○○路
萬善公廟前查獲甲○○，並在其手提包內查獲安非他命二包（驗餘淨重共為五點三六
公克）、空塑膠袋十二個及海洛因一包（重五點一公克，此部分另案偵辦）。案經嘉
義縣警察局朴子分局報由臺灣彰化地方法院檢察署檢察官偵查起訴。
    理      由
一、訊據上訴人即被告甲○○，矢口否認有上開犯行，辯稱在其皮包內查扣之安非他
    命二包係供自己吸用，並無販賣之情事等語，然查前項事實已經購買安非他命之
    丁○○及丙○○分別在警訊中供證屬實，丁○○在檢察官偵查中及原審審理時也
    供證確有向被告購買無誤，又有查獲之警員乙○○在原審結證：「由監聽中聽到
    有買毒品事，他二人對談中」、「綽號紅菱即甲○○」、「我們也有監聽他電話
    ，而且是他配合，才能順利取出毒品」、「是在萬善公廟查獲被告，因丙○○與
    他約在那，我們是先查到丙○○，才循線查獲紅菱的」（原審卷第五十七、五十
    八頁），丙○○在本院訊以：「後來是否你配合警方約甲○○出來，才查獲甲○○的」時，也答稱：「是的」，經本院再訊以：「如果你未向警方說向甲○○買
    ，何以警方會要你約他出來」，丙○○答稱：「警方告訴我如果我不指認，他會
    移送我，因為我腳痛，甲○○會拿一些給我止痛，所以才約他出來」（本院卷八
    十九年一月三十一日筆錄），而被告確係丙○○約其出來後為警查獲，並在其皮
    包內扣得安非他命二包，而該二包安非他命經鑑定結果，確係甲基安非他命，合
    計淨重五點三六公克，復有法務部調查局檢驗通知書附卷可稽（原審卷第七十四
    頁），亦有該二包安非他命扣案足憑，事證明確。
二、被告在警訊中坦承其綽號叫「紅菱」，與丙○○認識，無仇恨，有筆錄之記載足
    憑（警刑字第二三八二號卷），參以警員乙○○提出之監聽電話錄音，從其譯文
    觀之，均係買賣毒品之交談，尤其四月二十三日二十時四十九分某男與「紅菱」
    之對話：「喂，嫂子」、「是」、「他肥料不太好，都種不起來」、「種不起來
    ，那有可能」、「很漏氣，你自己跑一趟」、「你自己有沒有滲下去」、「沒有
    」、「不然你回來我再用，我整包都沒有」、「你有沒有整包完全沒有滲肥料」
    、「沒有，但是我滲一點點而已，或是滲不均勻，不然你再拿回來好不好」、「
    好」，顯然是購買之毒品品質不佳在與被告抱怨的對話，有上開譯文附卷可資佐
    證，足見丙○○在警訊之供詞，應可採信，其事後否認有向被告購買及在原審供
    稱警訊時毒癮發作，意識不清，應係迴護之詞，至丁○○在警局指認被告之照片
    後，在原審雖當庭指認被告時所述：「不太像，以前比較瘦，現在這個人比較胖
    」，唯經原審提示警訊筆錄內甲○○之照片供其指認無誤，且警員乙○○也供證
    其從監聽中獲悉丁○○向被告購買毒品後，曾提供甲○○相片供丁○○指認無誤
    ，被告也供承警訊筆錄中之相片確為其本人，再參以被告於入所戒治後迄原審供
    當庭指認時，體重增加十三公斤（入所時四十八公斤，供指認時為六十一公斤）
    ，有台灣台中女子監獄函文所附之入所照片及受刑人健康檢查表在卷可按（原審
    卷第七十一、七十二頁），則丁○○在原審所供：「現在這個人比較胖」，即與
    實情相符，其證言更足採信，被告請求再傳丁○○到庭指認，即無必要，被告雖
    辯稱扣案之安非他命係供已施用，然若係供自己之用，何須再予分裝成二包，且
    為警查獲時身上尚有空塑膠袋十二個，衡情應係作為販賣時分裝所用，其辯解係
    屬卸責之詞，要無足取，由於被告堅不坦承販賣之情，未能獲知其購入價格與出
    售價格之間確實獲利若干，唯從販賣次數之多，可知確有獲利，其販賣安非他命
    ，應有營利之意圖，犯行堪以認定。
三、按被告行為後毒品危害防制條例已於八十七年五月二十日修正公布，同年月二十
    二日施行，新舊法比較結果，以裁判前之舊法有利於被告，應適用有利之舊法處
    斷，核被告所為係犯麻醉藥品管理條例第十三條之一第二項第一款之罪，公訴人
    以毒品危害防制條例第四條第二項之罪起訴，尚有未洽，被告販賣前之持有行為
    ，應為販賣前之持有行為，應為販賣之高度行為所吸收，不另論罪，又被告先後
    多次販賣行為，時間緊接，犯罪構成要件相同，顯係基於概括之犯意，應論以連
    續犯，被告前於八十三年間因違反麻醉藥品管理條例案件，被判處有期徒刑四月
    ，於八十四年一月二十一日執行完畢，有刑案資料查註紀錄表之記載足憑，五年
    內再犯本罪，係為累犯，依法加重其刑，原審論罪科刑雖無不合，唯被告確有販
    賣三次安非他命給丙○○，原判決認被告此部分犯罪不能證明，尚有未合，被告
    上訴意旨否認犯罪，雖無理由，原判決既有可議，仍應撤銷改判，爰審酌被告素
    行不佳，犯後不知悔改及其販賣之次數頻繁等情狀，而科處如主文所示之刑，至
    扣案之甲基安非他命二包（合計淨重五點三六公克）係違禁物，空塑膠袋十二個
    ，係被告所有供犯罪預備之物，均依法宣告沒收，另扣案之現金五萬五千八百五
    十元及美金二百元，因不能證明為被告犯罪之所得，而不為沒收之諭知，併予
    明。
四、據上論斷，應依刑事訴訟法第三百六十九條第一項前段、第三百六十四條、第二
    百九十九條第一項前段，麻醉藥品管理條例第十三條之一第二項第一款，刑法第
    十一條前段、第二條第一項但書、第五十六條、第四十七條、第三十八條第一項
    第一款、第二款，判決如主文。
本案經檢察官陳銘章到庭執行職務。
中      華      民      國    八十九     年      二       月   二十二   日
                                  臺灣高等法院臺中分院刑事第八庭
    審判長法  官  羅  得  村
                                              法  官  劉  榮  服
                                              法  官  林  輝  煌
右正本證明與原本無異。
如不服本判決應於收受送達後十日內向本院提出上訴書狀，其未述上訴之理由者並
得於提起上訴後十日內向本院補提理由書（均須按他造當事人之人數附繕本）。
                                              書記官  林  水  濱
中      華      民      國    八十九     年      二       月   二十三   日
附錄：
麻醉藥品管理條例第十三條之一第二項第一款：
違反前條之規定，其屬於第二條四款之麻醉藥品者，依左列規定處罰：
一、非法輸入、製造、運輸、販賣者，處五年以上有期徒刑，得併科五萬元以下罰金。
                                                                        Ｑ


司法院資訊處製作；財團法人民間司法改革基金會備份。
